臺灣板橋地方法院刑事判決　　　　　　　95年度訴字第3943號
公　訴　人　臺灣板橋地方法院檢察署檢察官
被　　　告　乙○○
選任辯護人　丙○○　律師
上列被告因違反槍砲彈藥刀械管制條例案件，經檢察官提起公訴
（九十五年度偵字第二一一七八號），本院判決如下：
    主  文
乙○○未經許可，持有可發射子彈具有殺傷力之改造手槍，處有
期徒刑年陸月，併科罰金新臺幣陸萬元，罰金如易服勞役以新
臺幣壹仟元折算壹日。扣案之仿ＢＥＲＥＴＴＡ廠８４型半自動
手槍製造之槍枝換裝土造金屬槍管之改造手槍壹支（槍枝管制編
號0000000000號，含彈匣貳個）均沒收。
    事  實
一、乙○○明知未經許可，不得持有可發射子彈具有殺傷力之改
    造手槍，仍基於持有之犯意，於民國九十五年八月底前取得
    具殺傷力之仿ＢＥＲＥＴＴＡ廠８４型半自動手槍製造之槍
    枝換裝土造金屬槍管而成改造手槍一枝（槍枝管制編號00
    00000000號，含彈匣二個）無故持有之，並將上開
    改造手槍藏放於其位於臺北縣樹林市○○街三八號二樓租屋
    處內，為警於九十五年九月七日十四時許，持搜索票在上址
    查獲，扣得上開改造手槍一枝（含彈匣二個）、不具殺傷力
    之子彈二顆、子彈半成品二十四顆、電鑽一支、鑽頭一組、
    六角扳手一組、機械零件一包、彈架一個。
二、案經桃園縣政府警察局龍潭分局報告臺灣板橋地方法院檢察
    署檢察官偵查起訴。
    理  由
壹、證據能力部分：
    依刑事訴訟法第一百九十八條、第二百零八條規定，所謂鑑
    定乃指於刑事訴訟程序中為取得證據資料而由檢察官或法官
    指定具有特別知識經驗之鑑定人、學校、機關或團體，就特
    定之事物，以其專業知識加以分析、實驗而作判斷，以為偵
    查或審判之參考。從而，不論鑑定人或鑑定機關、學校、團
    體，由檢察官或法官視具體個案之需要而選任，其所為之鑑
    定即具有證據能力，此乃同法第一百五十九條第一項之「除
    法律有規定者外」之傳聞法則例外規定。查，本案係由臺灣
    板橋地方法院檢察署檢察官指揮桃園縣政府警察局龍潭分局
    送請內政部警政署刑事警察局鑑定，依上開說明，具有證據
    能力。
貳、實體部分：
一、訊據被告乙○○固不否認警方持搜索票前往其住處搜索而扣
    得上開具殺傷力之改造槍枝，惟辯稱上開槍枝係真實姓名年
    籍不詳綽號「文英」之成年男子於九十五年九月五日在臺北
    縣新莊市○○○路鴻金寶商業大樓「黃金歲月ＫＴＶ」包廂
    所交付，「文英」交付一個麻袋，裡面有三枝槍枝（其中二
    枝沒有殺傷力）、彈匣、彈架、電鑽、鑽頭、槍枝零件、子
    彈、子彈半成品等物，要伊暫時保管，而友人甲○○、丁○
    ○亦在現場，伊認為是道具槍，不曉得有殺傷力云云。經查
    ：
（一）扣案之槍枝一枝（槍枝管制編號0000000000號
      ，含彈匣二個），係仿ＢＥＲＥＴＴＡ廠８４型半自動手
      槍製造之槍枝製造之槍枝，換裝土造金屬槍管而成之改造
      手槍，機械性能良好，可擊發適用子彈，有內政部警政署
      九十五年十月三十一日刑鑑字第○九五○一四一三八九號
      槍彈鑑定書在卷可參。
（二）證人甲○○、丁○○與被告、「文英」於九十五年九月五
      日一同在鴻金寶商業大樓「黃金歲月ＫＴＶ」包廂內喝酒
      唱歌，二人均證稱並未看見「文英」將交付任何東西給被
      告，是被告辯稱上開槍枝係「文英」所交付之詞顯係推卸
      之詞。又本件係秘密證人Ａ１至桃園縣政府警察局龍潭分
      局檢舉乙○○非法持有仿ＢＥＲＥＴＴＡ廠之槍枝，並將
      槍枝放置於臺北縣樹林市○○街三八號二樓租屋處，而警
      方依據檢舉內容向本院聲請搜索票後，持搜索票前往上址
      搜索，在被告租屋處之抽屜內查獲上開改造槍枝，有本院
      九十五年度聲搜字第三三二五號卷、搜索扣押筆錄、現場
      照片在卷可按。依據查獲之情形，扣案之槍枝置放於抽屜
      內，而槍枝零件、子彈成品、子彈半成品、電鑽、鑽頭等
      物，均散落在不同抽屜內，倘係友人所交付之物，被告何
      以取出且分別置放於不同抽屜內，足見查獲之槍枝及前開
      物品均為被告所有，被告辯稱係「文英」所有之物，顯係
      脫罪之詞。又被告供稱「文英」為水泥工，何以擁有前開
      槍枝等物，若為不具殺傷力之道具槍，價值不高，焉會委
      託被告保管。足見被告上開所辯均不足採信。是被告持有
      具殺傷力之改造槍枝至為灼然，其犯行堪以認定，應依法
      論科。
二、核被告乙○○所為，係犯槍砲彈藥刀械管制條例第八條第四
    項之未經許可持有可發射子彈具有殺傷力之改造手槍罪，公
    訴人認為係寄藏改造手槍，容有誤會，附此敘明。爰審酌被
    告在槍彈氾濫之際，非法持有改造手槍，所為對社會治安潛
    藏高度危險，惟尚未有其他實害行為，暨其素行、犯罪之動
    機、目的、手段及犯罪後否認犯行等一切情狀，量處如主文
    所示之刑，併就罰金部分諭知易服勞役之折算標準。扣案具
    有殺傷力之改造手槍一枝（槍枝管制編號00000000
    00號，含彈匣二個），屬違禁物，不問屬於犯人與否，應
    依刑法第三十八條第一項第一款規定，予以宣告沒收。至於
    其他扣案物品，均非違禁物，亦與本件犯罪無關，不予宣告
    沒收。
據上論斷，應依刑事訴訟法第二百九十九條第一項前段，槍砲彈
藥刀械管制條例第八條第四項，刑法第十一條前段、第四十二條
第三項、第三十八條第一項第一款，判決如主文。
本案經檢察官黃佳權到庭執行職務。
中　　華　　民　　國　　96　　年　　7 　　月　　31　　日
                  刑事第九庭審判長法　官  潘翠雪
                                  法  官  王士珮
                                  法  官  絲鈺雲
以上正本證明與原本無異
如不服本判決應於送達後10日內向本院提出上訴狀
                                  書記官　蔡美如
中　　華　　民　　國　　96　　年　　8 　　月　　1 　　日
附錄本案論罪科刑法條全文
槍砲彈藥刀械管制條例第八條
未經許可，製造、販賣或運輸鋼筆槍、瓦斯槍、麻醉槍、獵槍、
空氣槍或第四條第一項第一款所定其他可發射金屬或子彈具有殺
傷力之各式槍砲者，處無期徒刑或五年以上有期徒刑，併科新臺
幣一千萬元以下罰金。
未經許可，轉讓、出租或出借前項所列槍枝者，處五年以上有期
徒刑，併科新臺幣一千萬元以下罰金。
意圖供自己或他人犯罪之用，而犯前二項之罪者，處無期徒刑或
七年以上有期徒刑，併科新臺幣一千萬元以下罰金。
未經許可，持有、寄藏或意圖販賣而陳列第一項所列槍枝者，處
三年以上十年以下有期徒刑，併科新臺幣七百萬元以下罰金。
第一項至第三項之未遂犯罰之。
